【裁判字號】    99,交易,31
【裁判日期】    990525
【裁判案由】    過失傷害
【裁判全文】
臺灣基隆地方法院刑事判決              99年度交易字第31號
公  訴  人  臺灣基隆地方法院檢察署檢察官
被      告  乙○○
上列被告因過失傷害案件，經檢察官提起公訴（98年度偵字第30
09號），被告就被訴事實為有罪之陳述，本院裁定改依簡式審判
程序審理後判決如下：
    主  文
乙○○因過失傷害人，處有期徒刑月，如易科罰金，以新臺幣
壹仟元折算壹日。
    事  實
一、乙○○於民國98年2 月28日下午5 時許，駕駛7523-TH 號自
    用小客車，沿臺北縣貢寮鄉○○○○○路，由臺北縣貢寮鄉
    往雙溪鄉方向行駛，行經臺二丙線24.7公里處之未劃設有慢
    車道之雙向二車道且劃分有分向限制線路段，本應注意不得
    駛入來車道，且應注意車前狀況，以隨時採取必要之安全措
    施，而依當時天候雖為雨天，但係日間有自然光線，且路面
    無缺陷，亦無障礙物，視距良好，客觀上並無使其不能注意
    之情事，詎其竟疏未注意依上開規定駕駛汽車，踰越分向限
    制線，駛入對向車道，適對向車道有丙○○駕駛CQ-2961 號
    自用小客車搭載妻謝淑貞、子丁○○及戊○○，沿臺二丙線
    ，由臺北縣雙溪鄉往貢寮鄉方向行駛，同行經該處，見乙○○所駕車輛侵入其車道後，已閃避不及，乙○○所駕車輛左
    前車頭因而撞擊丙○○所駕車輛右前車頭，丙○○因而受有
    左第二、三、四蹠骨骨折、左頸部、腰部、左腳大腳趾扭傷
    與挫傷等傷害；己○○因而受有頸部扭傷、胸壁挫傷、腹壁
    挫傷等傷害；丁○○因而受有左手肘及上臂扭傷等傷害；戊○○受有前額開放性撕裂傷、胸壁挫傷、肩部挫傷及上臂挫
    傷等傷害。乙○○於肇事後停留在車禍現場，且於有偵查權
    限之機關或公務員知悉其犯行前，在員警據報前往現場處理
    時，當場承認為肇事人，並接受裁判。
二、案經丙○○、己○○、丁○○、戊○○告訴暨臺北縣政府警
    察局瑞芳分局報告臺灣基隆地方法院檢察署檢察官偵查後起
    訴。
    理  由
壹、程序事項：
    查本件被告乙○○所犯者非為死刑、無期徒刑、最輕本刑為
    3 年以上有期徒刑之罪或高等法院管轄第一審案件，其於準
    備程序進行中，先就被訴事實為有罪之陳述，經告知其簡式
    審判程序之旨，並聽取公訴人、被告之意見後，本院業已依
    刑事訴訟法第273 條之1 第1 項之規定，裁定改以簡式審判
    程序進行本案之審理。
貳、實體事項：
一、訊據被告對於上揭事實坦承不諱，核與證人即被害人丙○○
    、謝淑貞於警詢、偵訊時所證情節大致相符，並據證人即被
    告友人潘奕志於警詢、偵訊、證人即被告友人潘宏峰於偵訊
    時證述在卷，並有道路交通事故調查表(一)(二)各1 份、道路交
    通事故現場圖1 份、車禍現場照片12張（以上見發查卷第31
    -40 頁）附卷足稽。且被害人丙○○、己○○、丁○○、戊○○於本件車禍中受有如事實欄所示之傷害，亦有渠等之長
    庚紀念醫院基隆分院診斷證明書各1 紙（以上見發查卷第43
    -46 頁）在卷可憑。按汽車行駛時，駕駛人應注意車前狀況
    及兩車併行之間隔，並隨時採取必要之安全措施，且汽車在
    未劃設慢車道之雙向二車道行駛時，在劃有分向限制線之路
    段，不得駛入來車之車道內，道路交通安全規則第94條第3
    項、第97條第1 項第2 款分別定有明文。查被告係合法領有
    汽車駕駛執照之人，有被告之汽車駕駛執照影本1 紙存卷可
    參（見發查卷第47頁），自應注意上述道路交通安全規定駕
    駛車輛，以避免車禍重大事故之發生。而查，本件車禍發生
    當時天候雖為雨天，但係日間有自然光線，且路面無缺陷，
    亦無障礙物，視距良好，此有道路交通事故調查報告表(一)在
    卷可按，客觀上並無使其不能注意之情事。被告應注意能注
    意而疏未注意依上開規定駕駛汽車，致所駕駛之自用小客車
    撞擊由被害人丙○○所駕駛之自用小客車，被告駕駛自用小
    客車有上開過失甚明。又被害人丙○○、己○○、丁○○、
    戊○○確因本件車禍受有如事實欄所示之傷害，已如前述，
    則被告之駕駛過失行為與被害人丙○○、己○○、丁○○、
    戊○○之傷害間，顯有相當因果關係。綜上證據，被告之犯
    行堪以認定，應依法論科。
二、查被告駕駛自用小客車疏未注意車前狀況，且在劃設有分向
    限制線路段，違規駛入來車道，因而釀致本件車禍，並致被
    害人丙○○、己○○、丁○○、戊○○受有如事實欄所示之
    傷害，核被告所為，係犯刑法第284 條第1 項前段之過失傷
    害罪。被告以一個駕駛過失行為，同時致上開4 名被害人受
    傷，觸犯構成要件相同之數罪名，為同種想像競合，應依刑
    法第55條前段規定，從一重之刑法第284 條第1 項前段之過
    失傷害罪處斷。又被告於肇事後停留在車禍現場，且於有偵
    查權限之機關或公務員知悉其犯行前，在員警據報前往現場
    處理時，當場承認為肇事人，並接受裁判，有臺北縣政府警
    察局瑞芳分局道路交通事故肇事人自首情形記錄表1 份在卷
    可按（見發查卷第41頁），合於自首之要件，爰依刑法第62
    條前段減輕其刑。爰審酌本件車禍之發生係因被告違規駛入
    來車道，而同時致4 名被害人受傷，被告過失程度非輕，被
    害人傷勢雖非至重，且被告於車禍後雖始終坦承犯行，然被
    告迄未賠償4 名被害人所受之損害等一切情狀，量處如主文
    所示之刑，併諭知易科罰金折算標準，以資懲儆。
據上論斷，應依刑事訴訟法第284 條之1 、第273 條之1 第1 項
、第299 條第1 項前段，刑法第284 條第1 項前段、第55條前段
、第62條前段、第41條第1 項前段，刑法施行法第1 條之1 ，判
決如主文。
本案經檢察官甲○○到庭執行職務。
中    華    民    國    99    年    5     月    25    日
                  交通法庭法  官  劉桂金
以上正本證明與原本無異。
如不服本判決應於收受送達後10日內向本院提出上訴書狀，並應
敘述具體理由；其未敘述上訴理由者，應於上訴期間屆滿後20日
內向本院補提理由書(均須按他造當事人之人數附繕本)「切勿逕
送上級法院」。
中    華    民    國    99    年    5     月    25    日
                          書記官  劉如純
附錄本案論罪法條：
中華民國刑法第284條第1項
因過失傷害人者，處6 月以下有期徒刑、拘役或5 百元以下罰金
，致重傷者，處1 年以下有期徒刑、拘役或5 百元以下罰金。

司法院資訊處製作；財團法人民間司法改革基金會備份。
